it: Arte e svago > Hobby e arti creative > Artigianato e hobby > Organizzazione delle attività creative > Kit per cucito e arti tessili: Kit per cucito; Scatole da cucito; Kit da cucito
es: Arte y ocio > Hobbies y artes creativas > Manualidades > Organización de materiales de manualidades > Kits textiles y de costura: Cestas de costura; Cajas de costura; Kits de costura
cs: Umění a zábava > Hobby, hudba a výtvarné umění > Řemesla a koníčky > Hobby organizéry > Sady pro šití a práci s textilem: Košíky na šicí potřeby; Kazety na šicí potřeby; Sady pro šití
de: Kunst & Unterhaltung > Hobby & Kunst > Kunsthandwerk & Hobby > Aufbewahrung für Kunst- & Bastelmaterial > Arbeitssets für Näh- und Textilkunstarbeiten: Nähkörbe; Nähkästen; Nähsets
el: Τέχνες & Ψυχαγωγία > Χόμπι & Δημιουργικές Τέχνες > Τέχνες & Χειροτεχνίες > Οργάνωση χειροτεχνίας > Καλάθια & κιτ ραπτικής: Καλάθια ραπτικής; Κουτιά ραπτικής; Κιτ ραπτικής
zh-CN: 艺术与娱乐 > 爱好/艺术创作 > 手工艺品 > 手工艺收纳用品 > 缝纫篮/缝纫包: 缝纫篮; 缝纫盒; 缝纫包
sl-SI: Kultura in zabava > Hobiji in ustvarjalne umetnosti > Umetnost in ročna dela > Organizacija rokodelskih projektov > Košare in kompleti za šivanje: Košare za šivanje; Škatle za šivanje; Kompleti za šivanje
fr: Arts et loisirs > Loisirs et arts créatifs > Loisirs créatifs > Rangements pour loisirs créatifs > Kits de couture et d’art textile: Paniers de couture; Boîtes de couture; Kits de couture
tr: Sanat ve Eğlence > Hobiler ve Sanatsal Çalışmalar > Sanatlar ve El İşleri > El İşi Düzenleme > Dikiş ve Tekstil Sanatı Malzemeleri: Dikiş Sepetleri; Dikiş Kutuları; Dikiş Setleri
pl: Sztuka i rozrywka > Hobby i sztuki piękne > Sztuka i rękodzieło > Porządek w warsztacie > Zestawy do szycia: Koszyki na przybory do szycia; Pudełka na przybory do szycia; Zestawy przyborów do szycia
fi: Taide ja viihde > Harrastukset ja taiteet > Taide ja askartelu > Käsityötarvikkeiden säilytys > Ompelukorit ja -setit: Ompelukorit; Ompelulaatikot; Ompelusetit
th: ศิลปะและความบันเทิง > งานอดิเรกและศิลปะสร้างสรรค์ > ศิลปะและงานฝีมือ > การจัดระเบียบงานฝีมือ > ชุดอุปกรณ์และตะกร้าเย็บปักถักร้อย: ตะกร้าเย็บปักถักร้อย; กล่องเย็บผ้า; ชุดอุปกรณ์เย็บผ้า
sk-SK: Umenie a zábava > Záľuby a tvorivé dielne > Výtvarná dielňa > Združenie remeselníkov > Koše a súpravy na šitie: Koše na šitie; Boxy na šitie; Súpravy na šitie
ru: Искусство и развлечения > Хобби и творчество > Искусство и рукоделие > Организация материалов для рукоделия > Контейнеры для швейных принадлежностей и наборы для шитья: Корзины для швейных принадлежностей; Шкатулки для швейных принадлежностей; Наборы для шитья
pt-BR: Artes e entretenimento > Hobbies e artes > Arte e artesanato > Organizadores para artesanato > Kits de costura: Cestas de costura; Caixas de costura; Kit de costura
en: Arts & Entertainment > Hobbies & Creative Arts > Arts & Crafts > Craft Organization > Sewing Baskets & Kits: Sewing Baskets; Sewing Boxes; Sewing Kits
nb: Kunst og underholdning > Hobby og kreativitet > Kunst og håndverk > Hobbyorganisering > Sykurver og sett: Sykurver; Sybokser; Sysett
nl: Kunst en entertainment > Hobby's en creatieve vaardigheden > Handwerk en hobby's > Opbergsets voor handwerk > Naai- en textielhandwerksets: Naaimanden; Naaidozen; Naai- en textielhandwerkkits
ja: 芸術・エンターテイメント > 趣味・コレクション > クラフト・アート > クラフト整理用品 > 裁縫アート/テキスタイル アート用キット: 裁縫アート/テキスタイル; 裁縫箱; 裁縫キット
hu: Művészet és szórakoztatás > Hobbik és kreatív művészet > Művészet és barkácsolás > Kézműves rendezés > Varrókosarak és -készletek: Varrókosarak; Varródobozok; Varrókészletek
bg-BG: Изкуства и развлечения > Хобита и творчески изкуства > Изкуства и творчество > Организация на творчески материали > Кошници и комплекти за шиене: Шивашки кошници; Шивашки кутии; Шивашки комплекти
vi: Nghệ thuật và giải trí > Sở thích và nghệ thuật sáng tạo > Đồ thủ công mỹ nghệ > Tổ chức sản xuất đồ thủ công mỹ nghệ > Giỏ & bộ khâu vá: Giỏ khâu vá; Hộp khâu vá; Bộ khâu vá
sv: Konst och underhållning > Hobby och skapande > Hantverk och hobbyer > Hobbyförvaring > Sybehörsaskar och kit: Sykorgar; Sylådor; Syenheter
da: Kunst og underholdning > Hobby og håndarbejde > Håndarbejde og hobby > Opbevaring af håndarbejsmaterialer > Stof- og sykunstsæt: Sykurve; Sykasser; Sysæt
ro-RO: Artă și divertisment > Hobby-uri și artă > Artizanat > Organizare artizanat > Coșuri și seturi de cusut: Coșuri de cusut; Cutii de cusut; Seturi de cusut
pt-PT: Artes e lazer > Passatempos e artes criativas > Artes e trabalhos manuais > Organização de trabalhos manuais > Cestos e kits de costura: Cestos de costura; Caixas de costura; Kits de costura
ko: 아트/엔터테인먼트 > 취미/예술 > 미술/공예 > 공예 정리용품 > 반짇고리/재봉 키트: 반짇고리; 바느질 도구함; 바느질 키트
zh-TW: 藝術/娛樂 > 嗜好和創作藝術 > 藝術品和手工藝品 > 手工藝品材料收納用品 > 縫紉工具籃/組: 縫紉工具籃; 縫紉箱; 縫紉工具包
hr-HR: Umjetnost i zabava > Hobiji i kreativne umjetnosti > Umjetnost i rukotvorine > Organizacija pribora za rukotvorine > Košare i setovi za šivanje: Košare za šivaći pribor; Kutije za šivaći pribor; Setovi za šivanje
lt-LT: Menai ir pramogos > Hobiai ir menai > Menai ir amatai > Rankdarbių tvarkymas > Siuvimo krepšeliai ir rinkiniai: Siuvimo krepšeliai; Siuvimo dėžutės; Siuvimo rinkiniai